臺灣高等法院刑事判決　　　　　　　100年度侵上訴字第202號
上　訴　人
即　被　告　曾國雄
指定辯護人　本院公設辯護人陳德仁
上列上訴人因妨害性自主案件，不服臺灣桃園地方法院100 年度
侵訴字第18號，中華民國100 年7 月15日第一審判決（起訴案號
：臺灣桃園地方法院檢察署100 年度偵緝字第411 號），提起上
訴，本院判決如下：
    主  文
上訴駁回。
    事  實                                                                
一、曾國雄曾於民國95年間因竊盜案件，經臺灣桃園地方法院95
    年度桃簡字第777號判決判處有期徒刑6月確定，於96年3 月
    26日縮刑期滿執行完畢。詎不知悔改，於99年3月24日19 時
    許，經綽號「罐頭」介紹，在桃園縣桃園市○○路175 號之
    7-11便利商店前甫結識滿18歲之A 女（卷內代號：0000-000
    0，80 年12月生，真實姓名；年籍等資料詳卷）見面，旋萌
    強制性交之犯意，先對A女佯稱有事相告，將A女帶往桃園縣
    桃園市○○路212 號生活大樓社區通往地下室樓梯間，脫下
    自己所著上衣鋪在地上供A 女坐在其上後，便露出自己之生
    殖器官，繼而將A女將強壓在地上，不顧A女手推腳踢等反抗
    ，並以「妳敢叫，妳試試看」、「你越反抗會越慘」等語恫
    嚇A女後，強行脫去A 女之短褲及內褲，以生殖器插入A女陰
    道，對A女強制性交1次得逞。
二、案經A 女訴由桃園縣政府警察局桃園分局報請臺灣桃園地方
    法院檢察署檢察官偵查起訴。
    理  由
甲、程序部分：
一、按刑事訴訟法第156 條第1 項之規定，被告之自白非出於強
    暴、脅迫、利誘、詐欺、疲勞訊問、違法羈押或其他不正之
    方法，且與事實相符者，得為證據。查本件被告曾國雄於原
    審準備程序、審判期日之自白，均係於辯護人陪同之情況下
    為之，且於原審審理時陳明所為自白確係出於自由意志（見
    原審卷第61頁背面），足認其自白非出於不正方法所取得，
    具有任意性。
二、次按被告以外之人於審判外之言詞或書面陳述，除法律有規
    定者外，不得作為證據，刑事訴訟法第159 條第1 項固定有
    明文；惟被告以外之人於審判外之陳述，雖不符同法第 159
    條之1至 第159 之4 之規定，而經當事人於審判程序同意作
    為證據，法院審酌該言詞陳述或書面陳述作成時之情況，認
    為適當者，亦得為證據。又當事人、代理人或辯護人於法院
    調查證據時，知有第159 條第1 項不得為證據之情形，而未
    於言詞辯論終結前聲明異議者，視為有前項之同意，同法第
    159 條之5 第1 、2 項亦定有明文。本件被告曾國雄於本院
    雖未到庭，惟其於原審與其辯護人就證人A 女於警詢及偵查
    中陳述之證據能力，於原審已陳明不爭執之意旨，亦無何異
    議；其指定辯護人於本院亦不爭執證人A 女於警詢及偵查中
    陳述之證據能力，被告應已知上述陳述乃審判外陳述，均未
    於言詞辯論終結前對該等記載審判外陳述筆錄之證據資格有
    何異議，依據首開規定，應視為被告已有將上開證人審判外
    陳述作為證據之同意，本院審酌上開證人審判外陳述作成時
    之情況，並無不能自由陳述之情形，亦未見有何違法取證或
    其他瑕疵，且與待證事實具有關聯性，認為以之作為證據應
    屬適當，而得作為證據，合先陳明。
乙、實體部分：
一、上開事實，業據被告曾國雄於原審坦承不諱，於上訴理由狀
    內亦不諱曾經自白，且未爭執自白之任意性及真實性，核與
    證人即被害人A 女於警詢及偵查中所述（見99年度偵字第12
    121 號偵查卷第8 頁至第13頁、第114 頁至第120 頁），且
    有敏盛綜合醫院受理疑似性侵害事件驗傷診斷書（見偵查卷
    彌封袋內）、內政部警政署刑事警察局100年3月22日刑醫字
    第1000026669號鑑定書等存卷可資佐證。應足擔保其自白核
    與事實相符。本件事證至臻明確，被告犯行堪予認定，應依
    法論科。
二、核被告曾國雄所為，係犯刑法第221 條第1 項之強制性交罪
    。被告曾於95年間因竊盜案件，經臺灣桃園地方法院95年度
    桃簡字第777 號判決判處有期徒刑6 月確定，於96年3 月26
    日縮刑期滿執行完畢，有本院被告前案紀錄表在卷可憑，其
    於有期徒刑執行完畢後，五年以內故意再犯本件有期徒刑以
    上之罪，為累犯，應依刑法第47條第1 項規定，加重其刑。
三、原審同此認定，適用刑法第221 條第1 項、第47條第1 項，
    判處有期徒刑3 年8 月。核無違誤，量刑亦屬適當。被告上
    訴意旨略以：伊因學歷低、一時衝動，犯此錯誤，後悔不已
    ，於檢方問案，院方審理時，均已認罪自白，坦承一切犯行
    ，原判決太重，請給伊重新做人之機會，以後不會再犯云云
    。惟按，關於刑之量定，係實體法上賦予法院得為自由裁量
    之事項，倘其量刑已以行為人之行為罪責為基礎，並斟酌刑
    法第57條各款所列情狀，在法定刑度內，酌量科刑，如無偏
    執一端，致明顯失出失入情形，上級審法院即不得單就量刑
    部分遽指為不當或違法。原審就刑之裁量，已審酌被告竟為
    滿足一己色慾，將A 女拉至隱蔽之地下室樓梯間，不顧A 女
    一再反抗及表示反對之意，以強暴等手段，違反A 女意願，
    將生殖器插入A 女陰道對A 女性交，其行徑囂張大膽，且對
    A 女身心已造成一定程度之創傷，是不宜輕縱；再被告於遭
    查獲之初，公訴意旨雖指被告犯後逃匿無蹤且於警詢、偵訊
    中仍否認犯行，飾詞狡辯，應求處重刑，惟被告曾國雄於本
    院準備程序中已坦承犯行，稍見悔意，應予改過遷善之機會
    ，尚不宜量處極重之刑，併參酌被告犯罪之動機、目的、手
    段、所生危害等一切情狀，為其量刑之基礎，已以行為人之
    行為罪責為基礎，核無逾越法定刑度或濫用權限，致明顯失
    出失入情形，且理由內既已載明審酌事項包含一切情形，自
    含犯罪行為人智識程度、品行、生活狀況、犯罪時所受刺激
    等事項在內，即非未審酌該等情形，亦無疏未斟酌其自白犯
    罪，已有悔意等犯後態度之情形。尚難認原判決之量刑有何
    違法或不當。被告未提出其他補強證據，可資證明原判決量
    刑有誤，徒憑己意，提起上訴，指摘原判決量刑過重，請求
    撤銷改判，為無理由，應予駁回。
四、被告經合法傳喚，無正當之理由不到庭，爰不待其陳述，逕
    行判決。
據上論結，應依刑事訴訟法第368 條、第371 條，判決如主文。
本案經檢察官姜貴昌到庭執行職務。 
中    華    民    國   100    年    12    月    16    日
                  刑事第十三庭審判長法  官  蔡新毅
                                    法  官  曾淑華
                                    法  官  林秋宜
以上正本證明與原本無異。
如不服本判決，應於收受送達後10日內向本院提出上訴書狀，其
未敘述上訴之理由者並得於提起上訴後10日內向本院補提理由書
（均須按他造當事人之人數附繕本）「切勿逕送上級法院」。
                                    書記官  鄭靜如
中    華    民    國   100    年    12    月    16    日
※附錄本案論罪科刑主要法條全文：
中華民國刑法第221 條（強制性交罪）
對於男女以強暴、脅迫、恐嚇、催眠術或其他違反其意願之方法
而為性交者，處3 年以上10年以下有期徒刑。
前項之未遂犯罰之。